臺灣臺中地方法院民事判決　　　　　　　96年度簡上字第70號
上　訴　人　甲○○
訴訟代理人　賴銘耀律師
被　上訴人　乙○○
上當事人間請求給付票款事件，上訴人對於民國96年1月30日本
院豐原簡易庭94年度豐簡字第263號第一審判決提起上訴，本院
於民國96年10月26日言詞辯論終結，判決如下：
    主    文
上訴駁回。
第二審訴訟費用新臺幣萬零壹拾貳元由上訴人負擔。
    事實及理由
一、被上訴人起訴主張：伊陪同原審被告即伊之妹妹戊○○向訴
    外人丁○○、己○○借款，戊○○則代理上訴人（即伊之妹
    婿）在附表所示支票4紙（以下簡稱系爭支票）發票人欄用
    印，並自行在支票背面背書後，將附表編號1、3、4所示支
    票交付丁○○，另將編號2所示支票交付己○○收執。惟系
    爭4紙支票經丁○○、己○○屆期提示均未獲付款，其2人遂
    要求伊負責清償系爭支票票款，伊代上訴人與戊○○將票款
    清償完畢後，丁○○與己○○即將系爭支票交付予伊，爰依
    票據之法律關係，請求上訴人與戊○○連帶給付系爭支票票
    款中之新臺幣（下同）1,920,000元等語。
二、上訴人抗辯：
  (一)伊雖曾以配偶戊○○之名義設立裕盛工業社，並將與該工業
    社相關之帳目交由戊○○處理，惟該工業社於民國93年9月
    間即已停止營業，伊於其後並遠赴中國管理伊之弟弟何英全
    開設之公司；而系爭支票係戊○○於94年間之發票日前約2
    個月，未經伊特別允許，自行在空白支票上蓋用伊之支票印
    鑑章，代伊為發票行為，然斯時伊經營之裕盛工業社既已停
    止營業，戊○○自已無權代理伊簽發系爭支票。且票據行為
    具有要式性及文義性，委任他人代為簽發票據者，依民法第
    531條規定，其處理權及代理權之授與，均應以文字為之，
    以示慎重，並杜爭議，戊○○簽發系爭支票，既未獲伊之書
    面授權，即屬無權代理，伊自無庸負系爭支票之發票人責任
    。再參以戊○○曾於88年11月25日冒用伊之名義與訴外人臺
    北富邦商業銀行（以下簡稱臺北富邦銀行）訂立信用卡契約
    ，向該銀行申辦信用卡後陸續預借現金，迄至94年5月2日為
    止，積欠帳款311,430元未清償，該銀行因而向臺灣雲林地
    方法院（以下簡稱雲林地院）虎尾簡易庭訴請伊清償信用卡
    帳款，惟該法院94年度虎簡字第105號民事確定判決，認定
    上述信用卡並非伊向臺北富邦銀行申請，因而判決該銀行敗
    訴；戊○○另於93年10月29日，向寶華商業銀行（以下簡稱
    寶華銀行）借款1,500,000元，並在借據之連帶保證人欄偽
    造伊之簽名，嗣該銀行以戊○○未按期清償借款本息，債務
    已視同全部到期為由，向鈞院起訴請求伊與戊○○連帶清償
    借款，鈞院94年度訴字第1877號民事確定判決則認伊並未與
    該銀行訂定連帶保證契約，無庸就該筆借款負連帶保證責任
    ；戊○○復於94年3月11日假冒伊之名義，簽發面額400,000
    元之本票1紙交付台新國際商業銀行（以下簡稱台新銀行）
    ，經伊向臺灣臺北地方法院（以下簡稱臺北地院）提起確認
    本票債權不存在訴訟後，該法院亦認上述本票並非伊所簽發
    ，故伊無須負發票人責任，以95年度北簡字第58372號宣示
    判決筆錄判決伊勝訴確定，凡此均足見戊○○於93年9月以
    後曾經多次未經伊合法授權，偽造伊之簽名，簽發票據或與
    銀行簽訂契約，系爭支票既係戊○○在93年9月以後擅自以
    伊名義簽發，自亦未經伊之授權。至伊雖將支票及印章交付
    戊○○保管，惟依最高法院70年臺上字第657號判例及93年
    度臺上字第2196號判決意旨，尚不得據此即認戊○○以伊之
    名義所為任何法律行為，均應由伊負表見代理之授權人責任
    。
  (二)被上訴人係在系爭支票經訴外人丁○○、己○○提示遭退票
    後，自其2人處受讓取得系爭支票，則依票據法第41條第1項
    規定，此一票據轉讓僅生通常債權讓與之效力，伊得以與訴
    外人丁○○、己○○間所存抗辯事由，對抗被上訴人。而伊
    與該2訴外人間從未成立消費借貸之合意或自其2人處收受任
    何借款，是依上說明，伊自得據此拒絕對被上訴人給付系爭
    支票票款等語。
三、原審對於被上訴人之請求，判決被上訴人全部勝訴，上訴人
    對於原審判決全部不服，提起上訴，並聲明：原判決廢棄；
    上廢棄部分，被上訴人於第一審之訴及假執行之聲請均駁回
    ；被上訴人則聲明：駁回上訴（至於原審判命被告戊○○應
    與上訴人連帶給付系爭支票票款1,920,000元部分，未據戊○○聲明不服，業已確定）。
四、被上訴人主張：系爭支票現由伊執有中，該4紙支票之發票
    人欄，均由原審被告戊○○蓋用上訴人之印文所簽發，且均
    經戊○○背書；系爭支票中，附表編號1、3、4所示支票業
    經訴外人丁○○屆期提示，編號2所示支票則經訴外人己○○屆期提示，惟均未獲付款，該2訴外人於其後再將系爭支
    票交付予伊等事實，為上訴人所不爭執，且有被上訴人提出
    之系爭支票正、反面影本及退票理由單影本各4紙，附原審
    卷第7至9、第138至145頁可稽，堪信為真實。
五、被上訴人另主張：系爭支票係原審被告戊○○代理上訴人簽
    發，上訴人應負發票人之付款責任等語，為上訴人所否認，
    並以前揭情詞置辯，從而本件應審究者，厥為：
  (一)戊○○是否經上訴人授權而簽發系爭4紙支票？若否，上訴
    人就該4紙支票，是否應負表見代理之授權人責任？
  (二)上訴人得否以其未向訴外人丁○○與己○○等人借款為由，
    對抗被上訴人？
    茲依序論述如下：
  (一)原審被告戊○○代上訴人簽發系爭支票，雖未經上訴人依法
    以文字為有效之授權；惟上訴人就系爭支票，應負表見代理
    之授權人責任：
  1.首按為委任事務之處理，須為法律行為，而該法律行為依法
    應以文字為之者，其處理權之授與，亦應以文字為之。其授
    與代理權者，代理權之授與亦同，88年4月21日修正後之民
    法第531條定有明文。而支票之簽發，須記載票據法第125條
    第1項所列事項，並由發票人簽名，始生效力，故授權他人
    代為簽發支票者，依上開規定，亦須以文字授與代理權，始
    屬有效之授權。查系爭4紙支票，均係原審被告戊○○以上
    訴人在臺中商業銀行或其前身即臺中區中小企業銀行東豐原
    分行所開設支票存款帳戶之支票所簽發，此觀諸原審卷所附
    該等支票影本即明。而上訴人在訴外人李彩琴訴請其清償借
    款之本院94年度訴字第2105號民事事件中，曾出具答辯狀，
    自承其於前開銀行開設之上述支票存款帳戶，係供戊○○用
    作與其他廠商生意上貨款往來之管道（參見原審卷第102頁
    所附前開民事事件判決第(3)點之記載）；另參諸戊○○於原
    審94年7月12日及8月9日言詞辯論期日陳稱：上訴人原本於
    70 幾年間獨資經營「裕盛雕刻工業社」，嗣於90年10月改
    以戊○○出名擔任負責人，成立「裕盛工業社」，惟仍由上
    訴人實際經營，上訴人於76年與戊○○結婚後，與銀行往來
    事宜均交由戊○○代為處理，上訴人並將其印章與支票簿交
    由戊○○保管；又上訴人與戊○○於93年11、12月間，曾因
    上訴人印章遺失，同赴臺中商業銀行東豐原分行辦理變更印
    鑑等情（參見原審卷第39、47、48頁），及原審卷所附上述
    本院94年度訴字第2105號民事判決記載：戊○○在本院94
    年度豐簡字第283號確認本票債權不存在訴訟之94年8月11日
    言詞辯論期日曾陳稱：「18年來，甲○○（按即上訴人）都
    授權我使用他的支票，93年11月間甲○○印章都不見了，甲○○亦應我要求去變更印鑑。他沒有禁止我繼續使用他的存
    摺、印章、支票。直到94年3月24日才把放在我抽屜裡的存
    摺、印章、支票拿回去」等語，且上訴人對戊○○所陳：其
    將在臺中商業銀行東豐原分行所開設帳戶之支票、印章交由
    戊○○保管，曾於93年11、12月間偕同戊○○至該銀行辦理
    印鑑變更，直至94年3月24日才將該帳戶之支票、印章收回
    等情，並無爭執（參見原審卷第48頁及本院卷所附民事上訴
    理由狀第5頁第2行）等情觀之，顯見上訴人在76年間與戊○○結婚後，即將其在臺中商業銀行東豐原分行所開設帳戶之
    支票簿與印章交付戊○○，並授權戊○○得因「裕盛雕刻工
    業社」及「裕盛工業社」之資金調度需要而簽發支票，於93
    年11、12月間更偕同戊○○至上述銀行辦理印鑑變更，且將
    變更後之印鑑章交付戊○○繼續使用，直至94年3月24日為
    止，始將原本交由戊○○保管之該帳戶印鑑章與支票簿取回
    。而系爭4紙由該帳戶簽發之支票，發票日最晚者係在94年4
    月間，且戊○○所陳：該等支票之發票日皆在票載發票日前
    約2個月等語（參見原審卷第39頁），亦為上訴人所不爭執
    （參見前述民事上訴理由狀第2頁），則依此推算，戊○○
    應係在上訴人於94年3月間將支票簿、存摺與印鑑取回前之
    93年11月及94年2月間，即完成系爭支票之發票行為，惟依
    當時已修正施行之前揭民法第53 1條規定，授權他人代為簽
    發票據者，其代理權之授與應以文字為之，戊○○代上訴人
    簽發系爭支票之行為，既未經上訴人以文字授與代理權，尚
    難認其有代理上訴人為此項發票行為之合法權限。
  2.然按由自己之行為表示以代理權授與他人，或知他人表示為
    其代理人而不為反對之表示者，對於第三人應負授權人之責
    任。但第三人明知其無代理權或可得而知者，不在此限，民
    法第169條規定甚明。又「某甲在某某配銷所之職位僅次於
    上訴人，上訴人之印章與支票簿常交與某甲保管，簽發支票
    時係由某甲填寫，既為上訴人所自認，縱令所稱本件支票係
    由某甲私自簽蓋屬實，然其印章及支票既係併交與該某甲保
    管使用，自足使第三人信其曾以代理權授與該某甲，按諸民
    法第169條之規定，自應負授權人之責任」，最高法院著有
    44年臺上字第1428號判例可資參照。承前所述，上訴人與戊○○76年間結婚後，迄至94年3月24日止，十餘年來均將支
    票簿與印章交由戊○○保管，系爭支票亦係戊○○在上訴人
    收回印章與支票簿前，代上訴人簽發後，交付證人丁○○與
    己○○收執，作為向其2人清償借款之方法（詳見以下(二)1.
    之論述）；且該2名證人均係至戊○○家中，由戊○○自行
    交付丁○○附表編號1、3、4所示支票，另交付己○○附表
    編號2所示支票等情，業據該2名證人與戊○○於本院96年8
    月14日準備期日到庭結證明確且互核相符，則戊○○代上訴
    人簽發系爭支票雖未經上訴人依法以文字授與代理權，然上
    訴人將支票簿與印章交由戊○○使用之舉，已足使收受系爭
    支票之丁○○與己○○2人相信系爭支票乃戊○○經上訴人
    合法授權而簽發，且上訴人未舉證證明該2名證人係明知或
    可得而知戊○○係在未經合法授權之情況下簽發系爭支票，
    則揆諸前揭條文規定與判例意旨，上訴人應對受讓系爭支票
    之丁○○與己○○負授權人責任。
  3.至上訴人抗辯：伊於93年9月之後，即赴中國管理伊之弟弟
    何英全所開設公司，並逐漸結束臺灣的事業，故已不需要調
    度資金，戊○○自其後已無權以伊之名義簽發支票向外借貸
    等語，就戊○○以上訴人名義簽發系爭支票，因未經上訴人
    依法以文字授與代理權，難認為有效一節，固與本院前述認
    定相同；惟上訴人所稱：其於93年9月後已無發票調度資金
    之必要，縱屬實情，其在已無須由戊○○代其簽發票據之情
    況下，仍未及時將支票簿與印章收回，導致不知情之丁○○
    及己○○信賴系爭支票係戊○○經上訴人授權後所簽發，則
    上訴人應就其本人上述足致該2名證人信賴有代理權授與之
    表見行為，負授權人責任，是其所辯上情不問真實與否，均
    不足以據為對其有利之認定。
  4.上訴人復提出本院94年度訴字第1877號民事判決影本，雲林
    地院虎尾簡易庭94年度虎簡字第105號民事判決影本，及臺
    北地院95年度北簡字第58372號宣示判決筆錄影本各1份，旨
    欲證明戊○○係未經上訴人授權而簽發系爭支票，然前述本
    院94年度訴字第1877號民事判決所涉案情，係訴外人寶華銀
    行得否依據以上訴人名義擔任連帶保證人之借款契約，請求
    上訴人與借款人戊○○連帶清償借款？雲林地院民事判決則
    係針對訴外人臺北富邦銀行請求上訴人給付以上訴人名義申
    辦之信用卡所生消費款項一事有無理由？所作判斷；臺北地
    院宣示判決筆錄則係該法院就訴外人台新銀行所持有以上訴
    人名義與戊○○為共同發票人之本票1紙，對上訴人之票據
    債權是否存在一事而為論斷，故與系爭支票是否係上訴人授
    權戊○○簽發一事，均無關聯，從而上訴人雖於前述3件民
    事訴訟均獲得對其有利之判決，惟無從據此即認上訴人無庸
    就系爭支票負表見代理之授權人責任。
  5.上訴人雖又援引最高法院70年臺上字第657號判例：「我國
    人民將自己印章交付他人，委託該他人辦理特定事項者，比
    比皆是，倘持有印章之該他人，除受託辦理之特定事項外，
    其他以本人名義所為之任何法律行為，均須由本人負表見代
    理之授權人責任，未免過苛。原審徒憑上訴人曾將印章交付
    與呂某之事實，即認被上訴人就保證契約之訂立應負表見代
    理之授權人責任，自屬率斷」，及最高法院93年度臺上字第
    2196號判決意旨：「關於由自己之行為表示以代理權授與他
    人者，對於第三人應負授權人之責任，原以本人有使第三人
    信為以代理權授與他人之行為，為保護代理交易之安全起見
    ，有使本人負相當責任之必要而設，故本人就他人以其名義
    與第三人所為之代理行為應負授權人之責任者，須以他人所
    為之代理行為，係在其曾經表示授與他人代理權之範圍內，
    為其前提要件。不得徒憑曾將印章交付之事實，即認除受託
    辦理之特定事項外，其他以本人名義所訂立之保證契約等法
    律行為，均須由本人負表見代理之授權人責任」，抗辯其將
    支票簿與印章交付戊○○之行為，並無表見代理規定之適用
    云云，然前引判例及判決內容，均在強調不得單憑本人將印
    章交付他人之事實，即遽論持有該印章之他人以本人名義所
    為任何法律行為，均應由本人負表見代理之授權人責任，此
    項見解在印章被廣泛使用之我國，可使將印章交付他人委託
    辦理特定事項者，避免因該他人濫用印章而遭受無法預測之
    風險，自屬的論。然本件上訴人係將簽發支票所必須之空白
    支票簿與印鑑章均交付戊○○保管，丁○○與己○○2人復
    係親至戊○○家中，取得戊○○以上訴人之支票與印鑑所簽
    發之系爭支票，其2人自將因而信賴系爭支票乃上訴人授權
    戊○○所簽發，是在此情況下，應令上訴人就系爭支票負授
    權人責任，始符合民法第169條規定保護代理交易安全之旨
    。故本件訴訟之情節既與前述最高法院見解所涉案例情形有
    別，上訴人逕援用該等判例與判決內容，欲執為對其有利之
    主張，亦不足取。
  (二)被上訴人雖在系爭支票經提示未獲付款後，始受讓取得該等
    支票，惟因上訴人並無何得對抗被上訴人前手之事由，從而
    被上訴人仍得請求上訴人負發票人責任：
    次按票據法第144條準用同法第41條第1項規定：「到期日後
    之背書，僅有通常債權轉讓之效力」，故已為付款提示後之
    支票債權讓與，亦具有權利移轉之效力，得將讓與人享有之
    支票上權利，均移轉於受讓人（被背書人或執票人），其與
    遭拒絕付款前之票據轉讓不同者，在於受讓人所取得之票據
    上權利，不受同法第13條前段規定：「票據債務人不得以自
    己與發票人或執票人之前手間所存之抗辯事由對抗執票人」
    之保護，即票據債務人得以對抗背書人之事由，轉而對抗被
    背書人。被上訴人係在證人丁○○提示附表編號1、3、4所
    示支票及證人己○○提示附表編號2所示支票均未獲付款後
    ，始自該2訴外人受讓取得系爭4紙支票，已如前述，揆諸前
    揭說明，上訴人得以其與被上訴人之前手即丁○○及己○○
    間所存抗辯事由，對抗被上訴人，故本件次應審究者，厥為
    上訴人抗辯：伊未向丁○○及己○○借款等語，是否屬實？
    經查：
  1.被上訴人、證人丁○○、丙○○○（即己○○之母）及戊○○於本院96年8月14日準備期日均曾到庭，經本院隔離訊問
    後，被上訴人陳稱：系爭4紙支票係戊○○簽發後，將其中
    面額1,000,000元、460,000元及30,000元者（按即附表編號
    1 、3、4所示支票）交付丁○○，另將面額500,000元之支
    票（按即附表編號2所示支票）交付己○○，其2人則將借款
    交給戊○○，伊係陪同戊○○去向丁○○與己○○借款，系
    爭支票係戊○○直接交付其2人，並未經伊轉交；丁○○與
    己○○於系爭支票退票後來找伊，伊之丈夫遂將房屋設定抵
    押貸款後，將丁○○所執有3紙支票之票款合計1,490,000元
    ，及己○○所持有支票之票款500,000元，均以現金一次清
    償完畢等語；證人丁○○則結證稱：被上訴人帶戊○○到伊
    之家中向伊借錢，並交付附表編號1、3、4所示支票予伊，
    借款當時伊曾向被上訴人表示：伊與上訴人及戊○○不熟，
    如果日後發生問題，伊要找被上訴人負責；後來該3紙支票
    退票，被上訴人以現金償還伊該3紙支票票款共1,490,000元
    ；伊係至戊○○家中取得該3紙支票，錢則是陸陸續續借給
    戊○○，並非經被上訴人之手轉交；另名證人丙○○○於具
    結後證陳：被上訴人帶戊○○來向伊借錢，並將附表編號2
    所示支票交付伊之女兒己○○等語；又戊○○則陳稱：伊因
    多年來向丁○○及己○○借款未償，故就累積之欠款數額簽
    發系爭4紙支票交付其2人，伊係在自己家中將附表編號1、3
    、4所示支票直接交給丁○○，並未經過被上訴人轉交；己○○亦係由被上訴人帶至伊家中時，由伊直接交付附表編號
    2所示支票等語。經核被上訴人與以上3名證人經本院隔離後
    所為前揭陳述，就戊○○係透過被上訴人之引介，向證人丁○○與己○○借款，系爭支票則係戊○○向丁○○及己○○
    之母丙○○○借得款項後，交付丁○○與己○○收執等情節
    ，均相符合，且證人丁○○及丙○○○之證言皆係經具結後
    所為，其2人與上訴人均無怨隙，當無甘冒受刑事訴追之風
    險，而故為不利上訴人之虛偽證詞之理，是其2人證述曾因
    出借款項予戊○○，而取得上訴人為發票人之系爭支票等語
    ，應堪採信，由此足見，戊○○曾向丁○○與丙○○○借得
    與系爭支票票面金額相符之款項。
  2.再者，上訴人自76年間與戊○○結婚後，即授權戊○○得因
    其2人所經營上述工業社之資金調度需要而簽發支票，業如
    前述，另依戊○○於原審94年7月12日言詞辯論期日所陳：
    系爭支票係為生意上之週轉、資金調用而簽發，且上訴人均
    知情等語（參見原審卷第39頁）觀之，戊○○持系爭支票向
    證人丁○○與己○○之母丙○○○借款，亦係在上訴人授權
    範圍內。而消費借貸契約之訂定並不以書面為必要，故上訴
    人此項代理權之授與，不受前引民法第531條規定應以文字
    為之之限制，於其最初為授權行為時即生效力，則依民法第
    103條第1項「代理人於代理權限內，以本人名義所為之意思
    表示，直接對本人發生效力」之規定，上訴人對於戊○○代
    理其向以上2名證人借用之款項，自應負清償責任。上訴人
    雖抗辯：伊在戊○○簽發系爭支票時，人在中國，不可能收
    受借款云云，惟與其在原審提出之護照影本顯示，其於戊○○簽發系爭支票之93年11月及94年2月間，在93年11月3日至
    10日，及94年2月5日至28日仍在我國境內者（參見原審卷第
    51至55頁），已有出入；況上訴人既授權戊○○借款，則戊○○自有代理上訴人受領丁○○與丙○○○所交付款項之權
    限，是上訴人以未親自收受借款為由，主張與上述2名證人
    間無消費借貸契約存在，要無足採。至上訴人復抗辯：伊於
    93年9月後已逐漸結束在臺灣之事業，無對外調度資金之需
    要，故戊○○自斯時起已無再代伊發票借款之權限等語，然
    誠如前述，上訴人直至94年3月24日，始將由戊○○保管之
    支票簿與印章取回，明確終止授權戊○○代理其簽發票據以
    對外舉債，則戊○○在此之前以上訴人名義向上述2證人借
    款之行為，仍應認係經上訴人合法授權所為，應對上訴人發
    生效力，從而上訴人此部分抗辯，亦非可取。此外，上訴人
    並未舉證證明其與交付系爭支票予被上訴人之丁○○及己○○2人間，另存有何抗辯事由，則依上說明，被上訴人仍自
    前述2人受讓取得系爭支票之票據權利，而得請求上訴人依
    票載文義負發票人之責。
六、綜上所述，上訴人長期將支票簿與印章交付原審被告戊○○
    ，授權戊○○代其簽發支票，系爭支票亦係戊○○循相同模
    式代上訴人簽發，雖戊○○並未經上訴人依法以文字授與代
    理權，難認其係合法代理上訴人而為系爭支票之發票行為，
    然對於因上訴人交付支票簿及印章予戊○○之表見事實，而
    信賴系爭支票亦係上訴人合法授權戊○○簽發之證人丁○○
    與己○○而言，上訴人仍應依民法第169條規定，對其2人負
    授權人之責任。又被上訴人雖在系爭支票經提示未獲付款後
    ，始自上述2證人處受讓取得該等支票，惟因上訴人並無足
    以對抗被上訴人前手之事由，則被上訴人仍自該2證人受讓
    系爭支票之票據權利，得依據票據法第126條：「發票人應
    照支票文義擔保支票之支付」規定，請求上訴人給付系爭支
    票票款。從而，被上訴人本於票據之法律關係，請求上訴人
    給付該等支票票款（總計1,990,000元）中之1,920,000元，
    為有理由，應予准許。原審判命上訴人如數給付，並依民事
    訴訟法第389條第1項第3款規定，依職權宣告假執行，於法
    並無不合。上訴意旨指摘原判決不當，求予廢棄改判，為無
    理由，應予駁回其上訴。
七、兩造其餘攻擊防禦方法，經核均與判決結果無影響，爰不分
    別斟酌論述，附此敘明。
八、據上論結，本件上訴為無理由，依民事訴訟法第436條之1第
    3項、第449條第1項、第78條，判決如主文。
中　　華　　民　　國　　96　　年　　11　　月　　16　　日
                  民事第二庭    審判長法官  許秀芬
                                      法官　王鏗普
                                      法官　鍾啟煒
附表：上訴人簽發、原審被告戊○○背書之系爭支票4紙
   ┌──┬──────┬────┬─────┬──────┬────┐
   │編號│付  款  人  │ 發票日 │  票    號│  金  額    │提示日  │
   │    │            │        │          │（新臺幣）  │        │
   ├──┼──────┼────┼─────┼──────┼────┤
   │ 一 │臺中商業銀行│ 94.1.20│TFA0000000│ 460,000元  │94.4.7  │
   │    │東豐原分行  │        │          │            │        │
   ├──┼──────┼────┼─────┼──────┼────┤
   │ 二 │臺中區中小企│ 94.4.7 │TFA0000000│ 500,000元  │94.4.7  │
   │    │業銀行東豐原│        │          │            │        │
   │    │分行        │        │          │            │        │
   ├──┼──────┼────┼─────┼──────┼────┤
   │ 三 │臺中商業銀行│ 94.4.10│TFA0000000│  30,000元  │94.4.11 │
   │    │東豐原分行  │        │          │            │        │
   ├──┼──────┼────┼─────┼──────┼────┤
   │ 四 │臺中商業銀行│ 94.1.10│TFA0000000│1,000,000元 │94.4.1  │
   │    │東豐原分行  │        │          │            │        │
   └──┴──────┴────┴─────┴──────┴────┘
上正本證明與原本無異。
本判決僅得以其適用法規顯有錯誤為理由，逕向最高法院提起上
訴，並須經本院許可。如對本判決上訴，須於判決送達後20日內
向本院提出上訴狀，同時表明上訴理由；如已於本判決宣示後送
達前提起上訴者，應於判決送達後10日內補具上訴理由（均須按
他造當事人之人數附繕本）。
中　　華　　民　　國　　96　　年　　11　　月　　16　　日
                                書記官
